【裁判字號】    98,訴緝,78
【裁判日期】    981103
【裁判案由】    偽造文書等
【裁判全文】
臺灣桃園地方法院刑事判決              98年度訴緝字第45號
                                      98年度訴緝字第78號
公  訴  人  臺灣桃園地方法院檢察署檢察官
被      告  徐嘉偉
選任辯護人  楊敏宏律師
被      告  甲○○
上列被告因偽造文書等案件，經檢察官提起公訴（96年度偵字第
20639 號），本院判決如下︰
    主  文
徐嘉偉、甲○○共同行使偽造私文書，足以生損害於他人，共拾
貳罪，甲○○均累犯，所處之刑、應沒收之物各如附表編號1-3
、5 、7 、8 、10、11、14、17、20、21所示；徐嘉偉應執行有
期徒刑壹年陸月，如易科罰金以新台幣壹仟元折算壹日，應沒收
之物如附表編號1-3 、5 、7 、8 、10、11、14、17、20、21所
示，甲○○應執行有期徒刑貳年陸月，如易科罰金以新台幣壹仟
元折算壹日，應沒收之物如附表編號1-3 、5 、7 、8 、10、11
、14、17、20、21所示。
    事  實
一、甲○○前科累累，最後一次於民國87年間因加重強盜未遂罪
    、加重竊盜罪，經臺灣基隆地方法院於87年6 月26日分別判
    處有期徒刑5 年6 月、1 年6 月，應執行有期徒刑6 年10月
    確定，經入監服刑，嗣於假釋期間內之93年間又犯竊盜罪，
    經臺灣板橋地方法院於93年7 月28日判處有期徒刑1 年8 月
    確定，其假釋亦經撤銷，上開有期徒刑與殘刑有期徒刑1 年
    7 月24日接續執行，甫於96年7 月17日執行完畢，仍不知悔
    改，其與陳麗芬（已經本院於98年4 月15日以97年度訴字第
    1094號判處罪刑在案，現在上訴中）於97年間不詳日期，在
    台灣地區不詳地點拾獲如附表編號88-109所示名義之身分證
    ，竟思將之影印變造後向通訊行申辦門號及優惠選配手機再
    加以變賣牟利，陳麗芬又於97年8 月下旬吸收甫自監獄執行
    拘役完畢之徐嘉偉，陳麗芬要求徐嘉偉幫其接聽電信公司及
    通訊行之照會電話，徐嘉偉應允之，陳麗芬則免費提供其以
    「林秀春」名義冒名承租之桃園市○○市○○路40號4 樓之
    房屋供徐嘉偉居住及在該處接聽電信公司與通訊行之照會電
    話之使用，陳麗芬、甲○○、徐嘉偉乃形成意圖為自己不法
    之所有及行使偽造私文書、行使變造特種文書之共同犯意聯
    絡，推由徐嘉偉於附表編號2 、7 所示之時間，甲○○於附
    表編號1 、3-6 所示之時間，陳麗芬於附表編號8-22所示之
    時間，至桃園縣大溪鎮○○路31號之「創造奇機通訊行」，
    渠三人分別向店員蕭婉鈴冒稱己為申辦名義人或己為申辦名
    義人之親友，受親友之託前來申辦門號及優惠選配手機，陳
    麗芬又自稱己為「陳姿卉」，其等三人在該通訊行申辦門號
    時，在行動電話門號服務申請書申請人欄內偽簽如附表所示
    被害人之署押，並檢附上開變造之身分證、全民健康保險卡
    影本，向如附表編號所示之電信公司申請如附表所示之行動
    電話門號及申配優惠行動電話，店員蕭婉鈴明知陳麗芬、甲
    ○○、徐嘉偉所攜之證件均為身分證、全民健康保險卡影本
    ，又非身分證、全民健康保險卡上照片所示之本人前來申辦
    ，甚至其亦以甲○○所攜之鄭晨陽身分證影本向台灣大哥大
    股份有限公司、威寶電信股份有限公司查詢得知該身分證影
    本上所示之人已不得申辦門號，再者，陳麗芬、甲○○、徐
    嘉偉三人以其等受親友委託前來申辦時，均未依規定在門號
    申請書上代理人欄簽名，甲○○甚至未出示己之身分證供核
    對其之代理人身分，陳麗芬、甲○○、徐嘉偉實顯可疑為冒
    偽申辦，仍為己之業績，本於幫助詐欺及幫助行使偽造私文
    書、幫助行使變造特種文書之犯意（蕭婉鈴之犯行未據起訴
    ，已由本院在97年度訴字第1094號判決舉發之），為陳麗芬
    、甲○○、徐嘉偉向電信公司申辦門號及行動電話，致附表
    所示之電信公司誤信上開門號均係本人或本人同意申請，因
    此陷於錯誤而交付上開門號之SIM 卡及附表所示搭配之行動
    電話予陳麗芬、甲○○、徐嘉偉，致生損害於附表所示之被
    害人、電信公司及「創造奇機通訊行」負責人陳俊憲。
二、嗣因「創造奇機通訊行」負責人陳俊憲發現其店員蕭婉鈴所
    經辦之上開多支門號均為同一人幫其他多人申辦，乃自行到
    其中一被冒名申辦門號之被害人鄭子威所留帳單地址察看，
    發現根本無該地址，乃知受騙，遂通知警方先行到場埋伏，
    而於97年9 月20日中午12時15分許，陳麗芬至上址「創造奇
    機通訊行」，欲領取以「林緯」、「盧志剛」名義申請之
    行動電話門號時，為警當場查獲，扣得行動電話1 支（三星
    廠牌、型號為ICAB8EC6）及內插之亞太電信SIM 卡（門號為
    0000000000號）1 張。警方再又帶同陳麗芬至其現居地中壢
    市○○路40號4 樓，扣得徐嘉偉健保卡1 張及陳麗芬冒用「
    林秀春」名義所訂立房屋租賃契約書2 份（該部分行使偽造
    私文書之犯行，未據起訴，已由本院在97年度訴字第1094號
    判決舉發之）。
三、案經桃園縣政府警察局大溪分局報告臺灣桃園地方法院檢察
    署檢察官偵查起訴。
    理  由
壹、證據能力：
  (一)按刑事訴訟法第159 條第1 項規定：「被告以外之人於審判
    外之言詞或書面陳述，除法律有規定者外，不得作為證據」
    ；其立法本旨係以證人於審判外之言詞或書面陳述，屬於傳
    聞證據，此項證據，當事人無從直接對於原供述者加以詰問
    ，以擔保其真實性，法院亦無從直接接觸證人而審酌其證言
    之憑信性，違背直接審理及言詞審理之原則，除具有必要性
    及信用性情況之除外者外，原則上不認其有容許性，自不具
    證據能力；至所謂具有必要性及信用性情況者，例如刑事訴
    訟法第159 條之1 、之2 、之3 、之4 、之5 情形，仍例外
    認其有證據能力，然此乃係指法院未於審判期日傳喚相關證
    人到庭，案件僅能依靠該等證人於審判外之陳述以為判斷之
    情形，始需就該等審判外供述證據嚴格依照刑事訴訟法第15
    9 條之1 至之5 所定要件一一檢視各該證人之供述，作為證
    據之資格。倘法院已經依據當事人聲請傳喚證人到庭接受檢
    辯雙方之交互詰問，則法院既已透過直接、言詞審理方式檢
    驗過該證人之前之證詞，當事人之反對詰問權亦已受到保障
    得以完全行使之情況下，該等審判外證據除有其他法定事由
    （例如：非基於國家公權力正當行使所取得或私人非法取得
    等，而有害公共利益，即以一般證據排除法則為判斷），應
    認該審判外供述已得透過審判程式之詰問檢驗，而取得作為
    證據之資格，亦即其審判外供述與審判中供述相符部分，顯
    然已經構成具備可信之特別情狀，當然有證據資格（實務上
    之作用常為引用該等陳述與審判中陳述相符，強化該證人供
    述之可信度），其不符部分，作為檢視審判中所為供述可信
    與否之彈劾證據，當無不許之理，甚者，其不符部分倘係於
    司法警察、檢察事務官調查中之供述，作為認定被告犯罪與
    否或不構成犯罪與否之證據，亦僅需依照刑事訴訟法第15 9
    條之2 規定，斟酌其審判外供述作成外部環境、製作過程、
    內容、功能等情況認為之前供述較為可信，即可取得證據資
    格，而作為認定事實之證據資格（參照最高法院94年度臺上
    字第2507號、95年臺上字第2515號判決意旨）。查本件證人
    陳俊憲、蕭婉鈴、陳麗芬業經本院於審判期日以證人身分具
    結後行交互詰問程序，直接言詞審理檢視其等證詞，故其等
    前於警局時所為之陳述，當然已取得作為證據之資格，而有
    證據能力。
  (二)按被告以外之人於偵查中向檢察官所為之陳述，除顯有不可
    信之情況者外，得為證據，刑事訴訟法第159 條之1 第2 項
    定有明文。查證人蕭婉鈴偵查中於供前具結所為之陳述，係
    檢察官依法訊問，復無其他事證足資認定其等於檢察官訊問
    時有受違法取供情事，並無何特別不可信之情況，且被告及
    選任辯護人於本院審理程序中亦不爭執其等證據能力，是依
    上開規定有證據能力，而得作為本案之證據。
  (三)另本件認定事實所引用之卷內其餘卷證資料，並無證據證明
    係公務員違背法定程序所取得，被告於審判程序中復未於言
    詞辯論終結前表示異議，且卷內之文書證據，亦無刑事訴訟
    法第159 條之4 之顯有不可信之情況與不得作為證據之情形
    ，則依刑事訴訟法第159 條之5 之規定，本件認定事實所引
    用之所有文書證據，均有證據能力，合先敘明。
貳、實體部分：
一、訊據被告徐嘉偉固然大致坦承上開犯行，然其與其之辯護人
    辯稱：伊不知道被告甲○○、陳麗芬如附表所示申請門號及
    手機之事，伊與被告甲○○、陳麗芬無共同犯意聯絡及行為
    分擔云云。被告甲○○則僅承認於97年9 月1 日上午有冒名
    申辦門號及手機，辯稱：其他的手機和門號都不是伊申辦的
    ，且伊未冒用鄭晨陽名義申辦門號及手機云云。惟查：(1)證
    人即被告徐嘉偉於本院98年9 月22日審理時證稱「（審判長
    問：你是否認識陳麗芬、被告甲○○？）均認識。」、「我
    是向陳麗芬應徵工作認識的，工作內容是辦門號、換現金，
    陳麗芬有刊載在報紙上應徵，我是與陳麗芬相約在中壢市後
    火車站見面，陳麗芬有叫我去中壢市○○路40號4 樓住。我
    住進中壢市○○路40號4 樓時，被告甲○○已經住在裡面，
    我不知道陳麗芬是否有住在該處，後來陳麗芬有載我和被告
    甲○○一起出去玩而認識被告甲○○，我住該處時，負責接
    電信公司打來的徵信電話，是陳麗芬叫我接的，被告甲○○
    的部分是我陪他至上開二處手機店把手機賣掉，變造證件部
    分是陳麗芬、被告甲○○做的，我的大頭照有貼在陳俊豪的
    身分證影本上，再去影印，這是被告甲○○變造的，當時陳
    麗芬、被告甲○○在我住進中壢市○○路上開址之後，他們
    二人同住在中壢市○○路附近，被告甲○○在他和陳麗芬的
    住處附近的便利商店變造身分證影本。」、「（審判長問：
    你是否記得你何時去應徵的？）97年8 月20日。」、「（審
    判長問：做到何時？）做到案發時。」、「（審判長問：（
    提示起訴書附表二）這些身分證影本是何人提供的？）陳麗
    芬。」、「（審判長問：你出面申辦的是哪一部分？）陳俊
    豪、陳昶存名義的門號、手機。」、「（審判長問：你去申
    請的陳俊豪、陳昶存的門號、手機所用的證件影本，是何人
    交給你的？）陳麗芬。」、「（審判長問：附表二編號1 到
    5 是何人申辦的？）被告甲○○。」、「（審判長問：這些
    身分證影本是何人提供？）陳麗芬。」、「（審判長問：附
    表二編號8 到22的這些手機、門號，是何人申辦的？）陳麗
    芬。」、「（審判長問：你說你有在陳麗芬提供的住處接電
    話？）是的，我是接電信公司和通訊行打來的照會電話，我
    接的照會電話不限於陳俊豪、陳昶存名義申請的部分，其他
    附表二的部分好像都有。」、「（審判長問：電信公司和通
    訊行打來的電話，照會何事？）是要詢問冒名申辦門號、手
    機的名義人，我就會說，他們不在，我會說我是他們的親戚
    。」、「（審判長問：申請陳俊豪、陳昶存名義的門號、手
    機交給誰？）被告甲○○。」、「（審判長問：甲○○把這
    二支手機、門號，如何處理？）賣給我剛才所說的那二家通
    訊行。」、「（審判長問：這二個門號、手機出賣後，是否
    有分錢給你？）有，大約四千元，我說的是出賣附表二編號
    6 、7 的部分。」、「（審判長問：你如何知道除了附表二
    編號6 、7 之外，也是被告甲○○賣掉？）因為我有陪他去
    過1 、2 次，他都是一次賣1 、2 支。」、「（審判長問：
    申請到的電話門號，你們自己是否有打過？）我有打過陳俊
    豪、陳昶存的門號。被告甲○○、陳麗芬好像也有打過陳俊
    豪、陳昶存的門號，我雖然沒有看過他們打這些門號，但是
    他們電話門號都是換來換去的使用。」等語，可見其與被告
    甲○○、陳麗芬係本於犯意聯絡、行為分擔，而計畫以冒名
    申辦門號、手機之方式變賣圖利，至被告陳麗芬、甲○○負
    責變造證件，被告徐嘉偉、陳麗芬、甲○○分別持變造證件
    持赴創造奇機通訊廣場企業社申辦門號、手機，被告徐嘉偉
    在陳麗芬提供之免費住處負責接聽電信公司及通訊行之查證
    電話，被告徐嘉偉、甲○○共同或分別將辦得之門號、手機
    持至其他家通訊行變賣得款等情節，無非出於渠三人之犯意
    聯絡下之不同行為分擔，均為共同正犯至明。(2)再查，中壢
    市○○路40號4 樓係陳麗芬冒用「林秀春」名義所承租，陳
    麗芬於警詢證稱徐嘉偉住於該處，而甲○○亦曾住於該處，
    警方且在該處查扣徐嘉偉之全民健康保險卡正本1 張，是則
    ，陳麗芬既花錢並冒用他人名義承租中壢市○○路40號4 樓
    供被告徐嘉偉、甲○○居住，則陳麗芬當無毫無目的提供該
    二被告使用而無端圖利該二人之理，是以，陳麗芬於本院98
    年9 月22日審理時證稱不認識被告徐嘉偉，伊雖認識甲○○
    很多年，但不知甲○○去創造奇機通訊廣場企業社申辦門號
    、手機，伊撿到一個大包包，裡面有鄭子威在內的身分證影
    本二、三十件，然伊未叫被告徐嘉偉、甲○○去拿該等身分
    證影本去辦手機、門號，伊撿到的身分證影本都是伊自己拿
    去用，伊變賣手機亦與被告徐嘉偉、甲○○無關云云，核與
    常情相背，亦與上開警詢所稱認識徐嘉偉、徐嘉偉就住在中
    壢市○○路40號4 樓等情節完全背離，其之上開本院審理證
    詞明顯係屬偽證之詞，不足採信，以證人徐嘉偉上開之本院
    審理證詞為可採。(3)證人甲○○於本院98年9 月22日審理時
    證稱伊有申辦鄭晨陽、簡鈺郡名義即起訴書附表編號3-5 之
    門號、手機等語，可見其於本件辯論時辯稱其只有在97年9
    月1 日至創造奇機通訊廣場企業社申辦門號、手機云云，核
    無可採，另其於本院上開審理時證稱其未提供陳俊豪、陳昶
    存之身分證影本供徐嘉偉申辦手機、門號，陳麗芬亦未提供
    給伊變造之身分證影本供其申辦手機、門號，手機申領後都
    自己拿去中壢夜市變賣，門號卡因不能開卡，所以伊未使用
    過，將門號卡丟棄云云，此與本院所認堪可採信之證人徐嘉
    偉之上開證詞完全相左，況本院經查詢被告甲○○以鄭晨陽
    、簡鈺郡名義申辦之門號，其中除鄭晨陽部分因係申辦未遂
    ，其以簡鈺郡名義申辦之門號，均有通話費之紀錄（如附表
    編號5 、6 所示），有台灣大哥大電信公司、威寶電信股份
    有限公司之回函附卷可稽，是證人甲○○上開所稱其申辦到
    的門號卡均無法使用、伊均丟棄云云，均與事實不符，可見
    其上開證詞無非係為使自己之罪責與被告徐嘉偉、陳麗芬之
    罪責加以切割之避就之詞，實不足採信。(4)證人蕭婉鈴於本
    院98年10月20日審理時證稱徐嘉偉每次來都是說要幫親戚辦
    手機，「（審判長問：他說代理親戚申辦手機，你作何查詢
    ？）他一來，就拿對方的身分證給我，然後打電話給對方，
    請對方和我講話，對方會向我說，他委託徐嘉偉辦理手機。
    」、「（審判長問：你如何確認對方就是委託他辦理手機的
    人？）對方和我通電話時說，他就是本人。」、「（審判長
    問：甲○○都代理何人辦理手機？）他說代理兒子和媳婦。
    」、「（審判長問：你是否有打電話查證？）無。」、「（
    審判長問：為何當時沒有查證？）因為甲○○直接給我身分
    證件。」、「（審判長問：你是否有查看甲○○本人的身分
    證件嗎？）無。」、「（審判長問：你如何確定申辦人就是
    甲○○的兒子和媳婦？）我有看申辦人的身分證父母欄，甲
    ○○並沒有拿自己的身分證給我看。」、「（審判長問：陳
    麗芬是否有到你們店裡申請十五支的電話是用何人的名義申
    請？）他也是說幫家裡的人申辦，當時陳麗芬說他是陳姿卉
    ，當時我沒有核對過他的身分證件，他只有拿申辦人的證件
    給我看，當時他有拿陳姿卉的身分證給我看，陳姿卉的身分
    證上面的照片是他本人。」、「（審判長問：你是否有查證
    ？）有，我有打電話查證，我不記得打哪一支電話，陳麗芬
    會給我市內電話，有時給我行動電話。」、「（審判長問：
    你打電話過去是何人接的？）對方會說他就是本人，有委託
    陳麗芬辦理手機。」、「（審判長問：陳麗芬在短短一個月
    內辦理這麼多手機，你都沒有懷疑嗎？）沒有。」、「（審
    判長問：他代辦是否有寫委託書或是授權書？）沒有。」、
    「（審判長問：為何申請書上都是本人自己簽名？）因為本
    人都沒有來過。」、「（審判長問：你說你都是拿本人的申
    請書給來辦理的人簽名，為何卷內的申請書有代理人欄？）
    我有看到代理人欄，當時我直接叫他們簽在本人的欄位。」
    、「（審判長問：你除了辦理這三個人以外，是否尚有辦理
    其他人手機？）有，也有人來代理申辦，我在這些其他案件
    ，不是按照陳麗芬、被告徐嘉偉、被告甲○○的模式辦理，
    我會叫代理人簽名、蓋章，但也沒有留代理人的身分證件。
    」、「（審判長問：為何本案總共二十二個申請門號、手機
    的案件，都不是本人來辦理的，為何不核對代理人的證件？
    ）他們受託來辦理的時候，有給我本人的證件。因為當時陳
    麗芬、被告徐嘉偉、被告甲○○都是冒名來辦的，所以我沒
    有核對他們三人的證件。」、「（審判長問：為何對於陳麗
    芬及其同夥的人辦理手機的程序和別人辦理的程序不同？）
    那時候是一樣，只是那時候我不知道他們是詐騙集團。（後
    稱）可能我忘記，我沒有注意到叫他們簽在代理人欄，並留
    證件。」、「（審判長問：為何你有看陳姿卉的證件，卻不
    影印他的證件，然後將他及本人的雙證件影本貼在申請書上
    ？）我不記得我有在申請書上的代理人欄簽名、蓋指印。那
    時我真的不知道，我是按照一般流程來辦理。」等語，由是
    可知，蕭婉鈴明知被告陳麗芬、甲○○、徐嘉偉所攜之證件
    均為身分證、全民健康保險卡影本，又非身分證、全民健康
    保險卡上照片所示之本人前來申辦，甚至其亦以甲○○所攜
    之鄭晨陽身分證影本向電信公司查詢得知該身分證影本上所
    示之人已不得申辦門號（見其之警詢證詞），再者，被告陳
    麗芬、甲○○、徐嘉偉三人以其等受親友委託前來申辦時，
    均未依規定在門號申請書上代理人欄簽名，甲○○甚至未出
    示己之身分證供核對其代理人身分，蕭婉鈴本身亦證稱其受
    理被告陳麗芬、甲○○、徐嘉偉之申辦案件時有上開與其受
    理他人案件不符之處，其卻仍只要求身為代理人之渠三人在
    申請書之本人欄簽寫申請人本人之姓名，致與實際情形完全
    不符，是其心中已知悉被告陳麗芬、甲○○、徐嘉偉實顯可
    疑為冒偽申辦，卻仍受理該三人之申請，而代向各電信公司
    申辦門號及行動電話，致附表所示之電信公司誤信上開門號
    均係本人或本人同意申請，因此陷於錯誤而交付上開門號之
    SIM 卡及附表所示搭配之行動電話予被告陳麗芬、甲○○、
    徐嘉偉，蕭婉鈴之所為，核已構成該三被告之犯行之幫助犯
    。綜上，被告二人上開辯詞，均無非係欲將己之罪責與對方
    及已決被告陳麗芬加以切割之避就之詞，此外，復有如附表
    所示之行動電話門號及選配手機申請書影本、及在申請書上
    所附變造之證件影本、警方帶同陳麗芬至中壢市○○路40號
    4 樓搜索之照片、同意搜索證明書、房屋租賃契約書影本、
    遠傳電信股份有限公司、威寶電信股份有限公司、台灣大哥
    大股份有限公司查詢欠費及選配手機型號之資料附卷可稽，
    本件事證明確，被告二人之犯行均足堪認定。
二、核被告二人所為，均係犯刑法第216 條行使第210 條之偽造
    私文書罪、第216 條行使第212 條之變造特種文書罪、第
    339 條第1 項之詐欺取財罪（附表編號1-3 、5-22）及刑法
    第339 條第3 項、第1 項之詐欺取財未遂罪（附表編號4 ）
    。被告二人偽造署押為偽造私文書之部分行為，偽造私文書
    之低度行為又為行使之高度行為所吸收，被告二人變造特種
    文書之低度行為又為行使之高度行為所吸收，均不另論罪。
    被告二人與陳麗芬相互間，具有共同之犯意聯絡及行為分擔
    ，為共同正犯。渠二人所犯上開附表編號1 、2 、3 、7 、
    10、20、21各次中單次之各罪間，係以一行為同時觸犯之，
    為想像競合犯，依刑法第55條，應從較重之行使偽造私文書
    罪處斷；又被告二人如附表編號4 、5 、6 所示各罪間，如
    附表編號8 、9 所示各罪間，如附表編號11、12、13所示各
    罪間，如附表編號14、15、16所示各罪間，如附表編號17、
    18、19、22所示各罪間，均各係以一行為犯之，為想像競合
    犯，依刑法第55條，應從較重之行使偽造私文書罪處斷（詳
    如附表所示各該犯行所述）。被告二人所犯如附表編號1-3
    、5 、7 、8 、10、11、14、17、20、21所示各次行使偽造
    私文書犯行，犯意各別、行為互殊，應分論併罰之。被告甲
    ○○有上開所述前科，甫於96年7 月17日執行完畢，有台灣
    高等法院被告前案紀錄表1 份在卷可稽，其於執行完畢5 年
    內再犯本件各次犯行，均為累犯，均應依刑法第47條第1 項
    第1 款之規定加重其刑。爰審酌被告甲○○前科累累素行不
    良、被告徐嘉偉雖於辯論時矢口否認除附表編號2 、7 以外
    之犯行，然其於審理過程中數度自白並於本院審理作證時坦
    白以對、被告甲○○初則自白犯行，後則意欲切割其與被告
    徐嘉偉、陳麗芬之罪責之犯後態度、被告二人所造成之電信
    公司及「創造奇機通訊行」負責人陳俊憲之損害、被告二人
    辦理門號卡後現在已不知所蹤，其等之行為對於國家管控通
    信及其之監察造成嚴重漏洞、被告二人詐欺取得手機之價值
    、被告二人之分工情形等一切情狀，分別量處如主文所示之
    刑，並定其等二人應執行之刑及易科罰金之折算標準。被告
    二人及其等共犯陳麗芬在門號申請書上所偽造之署押，均應
    依刑法第219 條宣告沒收，在門號申請書上所附身分證、健
    保卡上之變造之照片，則係被告徐嘉偉所有，供被告二人與
    已決共犯陳麗芬犯罪所用之物，應依刑法第38條第1 項第2
    款之規定宣告沒收，被告二人及已決共犯陳麗芬詐得之SIM
    卡及手機係渠等所有之犯罪所得之物，應依刑法第38條第1
    項第3 款之規定宣告沒收（被告二人應沒收之物詳如附表所
    示）。另本案扣得之插有0000000000門號SIM 卡之行動電話
    1 支，因該門號未在起訴書附表之列，未能證明與本件犯罪
    有關，扣案之徐嘉偉健保卡1 張、偽造之房屋租賃契約書2
    份，亦與本案犯罪無關，僅供作為本件證據之用，均不諭知
    沒收。
三、臺灣桃園地方法院檢察署98年度偵字第5646號移送併辦之被
    告甲○○之犯行，其犯罪型態雖與本案類似，然其犯罪時間
    係97年9 月14日、97年9 月15日，與本件犯行日期不同，且
    本件犯罪地點係在「創造奇機通訊行」，移送併辦之上開案
    件之犯罪地點則在中壢市○○○路○ 段333 號「藍鯨通信館
    」、中壢市○○○路○ 段121 號「通訊之家」，是可見移送
    併辦案件與本件係處於分論併罰之數罪，自不得由本院併行
    審判，是應退由檢察官另行處理。
據上論斷，應依刑事訴訟法第299 條第1 項前段，刑法第28 條
、第339 條第1 項、第3 項、第216 條、第210 條、第212 條、
第47條第1 項、第55條、第51條第5 款、第41條第1 項前段、第
219 條、第38條第1 項第2 款、第3 款，刑法施行法第1 條之1
第1 項、第2 項前段，司法院大法官會議釋字第662 號，判決如
主文。
本案經檢察官蔡奇曉到庭執行職務
中    華    民    國    98    年    11    月    3     日
                  刑事第三庭審判長法  官  謝順輝
                                  法  官  黃裕民
                                  法  官  曾雨明
以上正本證明與原本無異。
如不服本判決應於收受判決後10日內向本院提出上訴書狀，並應
敘述具體理由。其未敘述上訴理由者，應於上訴期間屆滿後20日
內向本院補提理由書(均須按他造當事人之人數附繕本)「切勿逕
送上級法院」。
                                  書記官  蘇  萱
中    華    民    國    98    年    11    月    3     日
附錄法條：
刑法第216 條（行使偽造變造或登載不實之文書罪）
行使第二百十條至第二百十五條之文書者，依偽造、變造文書或
登載不實事項或使登載不實事項之規定處斷。
刑法第210 條（偽造變造私文書罪）
偽造、變造私文書，足以生損害於公眾或他人者，處五年以下有
期徒刑。
刑法第212 條（偽造變造特種文書罪）
偽造、變造護照、旅券、免許證、特許證及關於品行、能力服務
或其他相類之證書、介紹書，足以生損害於公眾或他人者，處一
年以下有期徒刑、拘役或三百元以下罰金。
刑法第339 條（普通詐欺罪）
意圖為自己或第三人不法之所有，以詐術使人將本人或第三人之
物交付者，處五年以下有期徒刑、拘役或科或併科一千元以下罰
金。
以前項方法得財產上不法之利益或使第三人得之者，亦同。
前二項之未遂犯罰之。
附表：
┌─┬────┬────┬───┬──────┬────┬─────┬───┬───┬────┬────┬─────┐
│編│申請時間│申請地點│被害人│申請電信公司│詐得之搭│在申請書上│申請書│詐得之│所犯法條│刑度    │應沒收之物│
│號│        │        │      ├───┬──┤配手機型│所附證件之│上之偽│通話費│        │        │          │
│  │        │        │      │詐得之│數量│號      │變造證件之│造被害│利益  │        │        │          │
│  │        │        │      │SIM 卡│    │        │情形      │人之署│      │        │        │          │
│  │        │        │      │門號  │    │        │          │押枚數│      │        │        │          │
├─┼────┼────┼───┼───┴──┼────┼─────┼───┼───┼────┼────┼─────┤
│1 │97/09/01│創造奇機│鄭子威│臺灣大哥大電│NOKIA-  │身分證欄上│「鄭子│96年9 │刑法第  │徐嘉偉處│左開署押2 │
│  │        │通訊廣場│      │信公司      │5300    │「住址」  │威」署│月至98│216 條、│有期徒刑│枚、SIM 卡│
│  │        │企業社  │      ├───┬──┤        │          │名共二│年1月 │第210 條│2 月，陳│1 張、手機│
│  │        │        │      │0983- │1   │        │          │枚    │共3884│、第216 │憲忠處有│1隻       │
│  │        │97.09.20│      │242740│    │        │          │      │元    │條、第  │期徒刑3 │          │
│  │        │蕭婉鈴稱│      │      │    │        │          │      │      │212 條、│月，以易│          │
│  │        │甲○○申│      │      │    │        │          │      │      │第339 條│科罰金各│          │
│  │        │辦      │      │      │    │        │          │      │      │第1 項，│以新台幣│          │
│  │        │        │      │      │    │        │          │      │      │構成想像│1 千元折│          │
│  │        │        │      │      │    │        │          │      │      │競合犯，│算1日。 │          │
│  │        │        │      │      │    │        │          │      │      │從較重之│        │          │
│  │        │        │      │      │    │        │          │      │      │刑法第  │        │          │
│  │        │        │      │      │    │        │          │      │      │216 條、│        │          │
│  │        │        │      │      │    │        │          │      │      │第210 條│        │          │
│  │        │        │      │      │    │        │          │      │      │處斷    │        │          │
├─┼────┼────┼───┼───┴──┼────┼─────┼───┼───┼────┼────┼─────┤
│2 │97/09/01│創造奇機│陳俊豪│臺灣大哥大電│NOKIA-  │身分證欄上│「陳俊│97年9 │同上    │同上    │左開署押2 │
│  │        │通訊廣場│      │信公司      │5300    │「父欄」、│豪」署│月至97│        │        │枚、SIM 卡│
│  │        │企業社  │      ├───┬──┤        │「住址」、│名共二│年11月│        │        │1 張、手機│
│  │        │        │      │0983- │1   │        │「出生年月│枚    │共1489│        │        │1 隻、身分│
│  │        │97.09.20│      │019034│    │        │日」、全民│      │元    │        │        │證及全民健│
│  │        │蕭婉鈴稱│      │      │    │        │健康保險卡│      │      │        │        │康保險卡上│
│  │        │徐嘉偉申│      │      │    │        │之生日日期│      │      │        │        │所換貼徐嘉│
│  │        │辦      │      │      │    │        │、身分證及│      │      │        │        │偉之照片  │
│  │        │        │      │      │    │        │全民健康保│      │      │        │        │          │
│  │        │        │      │      │    │        │險卡上之照│      │      │        │        │          │
│  │        │        │      │      │    │        │片換為徐嘉│      │      │        │        │          │
│  │        │        │      │      │    │        │偉之照片  │      │      │        │        │          │
├─┼────┼────┼───┼───┴──┼────┼─────┼───┼───┼────┼────┼─────┤
│3 │97/09/02│創造奇機│鄭子威│威寶電信有限│SE-K503 │身分證欄上│無    │97年9 │同上    │同上    │左開SIM 卡│
│  │        │通訊廣場│      │公司        │        │「住址」  │      │月共  │        │        │1 張、手機│
│  │        │企業社  │      ├───┬──┤        │          │      │323 元│        │        │1隻       │
│  │        │        │      │0986- │1   │        │          │      │      │        │        │          │
│  │        │97.09.20│      │364726│    │        │          │      │      │        │        │          │
│  │        │蕭婉鈴稱│      │      │    │        │          │      │      │        │        │          │
│  │        │甲○○申│      │      │    │        │          │      │      │        │        │          │
│  │        │辦      │      │      │    │        │          │      │      │        │        │          │
├─┼────┼────┼───┼───┴──┼────┼─────┼───┼───┼────┼────┼─────┤
│4 │97/09/03│創造奇機│鄭晨陽│臺灣大哥大電│        │無資料    │      │      │刑法第  │同編號5 │無        │
│  │        │通訊廣場│      │信公司及威寶│        │          │      │      │339 條第│，不另宣│          │
│  │        │企業社  │      │電信有限公司│        │          │      │      │3 項、第│告刑度  │          │
│  │        │97.09.20│      ├──────┤        │          │      │      │1 項，然│        │          │
│  │        │蕭婉鈴稱│      │未遂（蕭婉鈴│        │          │      │      │與編號5 │        │          │
│  │        │甲○○申│      │向該二電信公│        │          │      │      │想像競合│        │          │
│  │        │辦      │      │司查詢結果鄭│        │          │      │      │        │        │          │
│  │        │        │      │晨陽無法申辦│        │          │      │      │        │        │          │
│  │        │        │      │門號而未遂）│        │          │      │      │        │        │          │
├─┼────┼────┼───┼──────┼────┼─────┼───┼───┼────┼────┼─────┤
│5 │97/09/03│創造奇機│簡鈺郡│臺灣大哥大電│LG-KU380│身分證欄上│無    │97年9 │同編號1 │同編號1 │左開SIM 卡│
│  │        │通訊廣場│      │信公司      │        │「父欄」、│      │月至97│        │        │1 張、手機│
│  │        │企業社  │      ├───┬──┤        │「母欄」、│      │年12月│        │        │1 隻、編號│
│  │        │        │      │0983- │1   │        │「出生年月│      │共544 │        │        │6 所述之署│
│  │        │97.09.20│      │222437│    │        │日」      │      │元    │        │        │押1 枚、  │
│  │        │蕭婉鈴稱│      │      │    │        │          │      │      │        │        │SIM 卡1 張│
│  │        │甲○○申│      │      │    │        │          │      │      │        │        │、手機1隻 │
│  │        │辦      │      │      │    │        │          │      │      │        │        │          │
├─┼────┼────┼───┼───┴──┼────┼─────┼───┼───┼────┼────┼─────┤
│6 │97/09/03│創造奇機│簡鈺郡│威寶電信有限│SE-K503 │身分證欄上│「簡鈺│97年9 │同上，然│同編號5 │同編號5 ，│
│  │        │通訊廣場│      │公司        │        │「父欄」、│郡」署│月共  │與編號5 │，不另宣│不另宣告沒│
│  │        │企業社  │      ├───┬──┤        │「母欄」、│名共一│313元 │想像競合│告刑度  │收。      │
│  │        │        │      │0986- │1   │        │「出生年月│枚    │      │        │        │          │
│  │        │97.09.20│      │464072│    │        │日」      │      │      │        │        │          │
│  │        │蕭婉鈴稱│      │      │    │        │          │      │      │        │        │          │
│  │        │甲○○申│      │      │    │        │          │      │      │        │        │          │
│  │        │辦      │      │      │    │        │          │      │      │        │        │          │
├─┼────┼────┼───┼───┴──┼────┼─────┼───┼───┼────┼────┼─────┤
│7 │97/09/04│創造奇機│陳昶存│臺灣大哥大電│SE-K800 │身分證欄上│「陳昶│97年9 │同上    │同編號1 │左開署押2 │
│  │        │通訊廣場│      │信公司      │        │「父欄」、│存」署│月至97│        │        │枚、SIM 卡│
│  │        │企業社  │      ├───┬──┤        │「母欄」、│名共二│年12月│        │        │1 張、手機│
│  │        │        │      │0983- │1   │        │「住址」、│枚    │共1866│        │        │1隻       │
│  │        │97.09.20│      │129064│    │        │「出生年月│      │元    │        │        │          │
│  │        │蕭婉鈴稱│      │      │    │        │日」、全民│      │      │        │        │          │
│  │        │徐嘉偉申│      │      │    │        │健康保險卡│      │      │        │        │          │
│  │        │辦      │      │      │    │        │之生日日期│      │      │        │        │          │
├─┼────┼────┼───┼───┴──┼────┼─────┼───┼───┼────┼────┼─────┤
│8 │97/09/04│創造奇機│劉月鳳│臺灣大哥大電│LG-KU380│身分證欄上│「劉月│97年9 │同上    │同上    │左開署押2 │
│  │        │通訊廣場│      │信公司      │        │「姓名」、│鳳」署│月至97│        │        │枚、SIM卡 │
│  │        │企業社  │      ├───┬──┤        │「住址」、│名共二│年7 月│        │        │一張、手機│
│  │        │        │      │0983- │1   │        │全民健康保│枚    │共2319│        │        │一隻、編號│
│  │        │97.09.20│      │237748│    │        │險卡之姓名│      │元    │        │        │9 所述署押│
│  │        │蕭婉鈴稱│      │      │    │        │          │      │      │        │        │1 枚、SIM │
│  │        │陳麗芬申│      │      │    │        │          │      │      │        │        │卡一張、手│
│  │        │辦      │      │      │    │        │          │      │      │        │        │機一隻    │
│  │        │        │      │      │    │        │          │      │      │        │        │          │
│  │        │        │      │      │    │        │          │      │      │        │        │          │
│  │        │        │      │      │    │        │          │      │      │        │        │          │
│  │        │        │      │      │    │        │          │      │      │        │        │          │
│  │        │        │      │      │    │        │          │      │      │        │        │          │
├─┼────┼────┼───┼───┴──┼────┼─────┼───┼───┼────┼────┼─────┤
│9 │97/09/04│創造奇機│陳立洋│威寶電信有限│SE-W890 │身分證欄上│「陳立│97年9 │同上，然│同編號8 │同編號8 ，│
│  │        │通訊廣場│      │公司        │        │「父欄」、│洋」署│月共  │與編號8 │，不另宣│不另宣告沒│
│  │        │企業社  │      ├───┬──┤        │「母欄」、│名共一│968元 │想像競合│告刑度  │收        │
│  │        │        │      │0986- │1   │        │「住址」  │枚    │      │        │        │          │
│  │        │97.09.20│      │023702│    │        │          │      │      │        │        │          │
│  │        │蕭婉鈴稱│      │      │    │        │          │      │      │        │        │          │
│  │        │陳麗芬申│      │      │    │        │          │      │      │        │        │          │
│  │        │辦      │      │      │    │        │          │      │      │        │        │          │
├─┼────┼────┼───┼───┴──┼────┼─────┼───┼───┼────┼────┼─────┤
│10│97/09/05│創造奇機│劉姵君│遠傳電信有限│SE-W760 │身分證欄上│「劉姵│97年9 │同編號1 │同編號1 │左開署押2 │
│  │        │通訊廣場│      │公司        │        │「出生年月│君」署│月共85│        │        │枚、SIM卡 │
│  │        │企業社  │      ├───┬──┤        │日」、「母│名共二│95元  │        │        │一張、手機│
│  │        │        │      │0926- │1   │        │欄」、「住│枚    │      │        │        │一隻      │
│  │        │97.09.20│      │341805│    │        │址」      │      │      │        │        │          │
│  │        │蕭婉鈴稱│      │      │    │        │          │      │      │        │        │          │
│  │        │陳麗芬申│      │      │    │        │          │      │      │        │        │          │
│  │        │辦      │      │      │    │        │          │      │      │        │        │          │
├─┼────┼────┼───┼───┴──┼────┼─────┼───┼───┼────┼────┼─────┤
│11│97/09/08│創造奇機│黃百辰│臺灣大哥大電│SE-C902 │身分證欄上│「黃百│97年9 │同上    │同上    │左開署押2 │
│  │        │通訊廣場│      │信公司      │        │「住址」  │辰」署│月至98│        │        │枚、SIM卡 │
│  │        │企業社  │      ├───┬──┤        │          │名共二│年2月 │        │        │一張、手機│
│  │        │        │      │0983- │1   │        │          │枚    │共4374│        │        │一隻、編號│
│  │        │97.09.20│      │242605│    │        │          │      │元    │        │        │12所述署押│
│  │        │蕭婉鈴稱│      │      │    │        │          │      │      │        │        │1 枚、SIM │
│  │        │陳麗芬申│      │      │    │        │          │      │      │        │        │卡一張、手│
│  │        │辦      │      │      │    │        │          │      │      │        │        │機一隻、編│
│  │        │        │      │      │    │        │          │      │      │        │        │號13所述署│
│  │        │        │      │      │    │        │          │      │      │        │        │押1 枚、  │
│  │        │        │      │      │    │        │          │      │      │        │        │SIM 卡一張│
│  │        │        │      │      │    │        │          │      │      │        │        │、手機一隻│
│  │        │        │      │      │    │        │          │      │      │        │        │          │
├─┼────┼────┼───┼───┴──┼────┼─────┼───┼───┼────┼────┼─────┤
│12│97/09/08│創造奇機│李偉民│威寶電信有限│SE-K530 │身分證欄上│「李偉│97年9 │同上，然│同編號11│同編號11，│
│  │        │通訊廣場│      │公司        │        │「住址」  │民」署│月至97│與編號11│，不另宣│不另宣告沒│
│  │        │企業社  │      ├───┬──┤        │          │名共一│年12月│想像競合│告刑度  │收        │
│  │        │        │      │0986- │1   │        │          │枚    │共145 │        │        │          │
│  │        │97.09.20│      │267745│    │        │          │      │元    │        │        │          │
│  │        │蕭婉鈴稱│      │      │    │        │          │      │      │        │        │          │
│  │        │陳麗芬申│      │      │    │        │          │      │      │        │        │          │
│  │        │辦      │      │      │    │        │          │      │      │        │        │          │
├─┼────┼────┼───┼───┴──┼────┼─────┼───┼───┼────┼────┼─────┤
│13│97/09/08│創造奇機│黃百辰│威寶電信有限│SE-C902 │身分證欄上│「黃百│97年9 │同上，然│同編號11│同編號11，│
│  │        │通訊廣場│      │公司        │        │「住址」  │辰」署│月至97│與編號11│，不另宣│不另宣告沒│
│  │        │企業社  │      ├───┬──┤        │          │名共一│年9月 │想像競合│告刑度  │收        │
│  │        │        │      │0986- │1   │        │          │枚    │共145 │        │        │          │
│  │        │97.09.20│      │267742│    │        │          │      │元    │        │        │          │
│  │        │蕭婉鈴稱│      │      │    │        │          │      │      │        │        │          │
│  │        │陳麗芬申│      │      │    │        │          │      │      │        │        │          │
│  │        │辦      │      │      │    │        │          │      │      │        │        │          │
├─┼────┼────┼───┼───┴──┼────┼─────┼───┼───┼────┼────┼─────┤
│14│97/09/11│創造奇機│徐月嬌│威寶電信有限│SE-C902 │身分證欄上│「徐月│97年9 │同編號1 │同編號1 │左開署押1 │
│  │        │通訊廣場│      │公司        │        │「父欄」、│嬌」署│月共  │        │        │枚、SIM卡 │
│  │        │企業社  │      ├───┬──┤        │「母欄」、│名共一│377元 │        │        │一張、手機│
│  │        │        │      │0986- │1   │        │「住址」  │枚    │      │        │        │一隻、編號│
│  │        │97.09.20│      │479211│    │        │          │      │      │        │        │102所述署 │
│  │        │蕭婉鈴稱│      │      │    │        │          │      │      │        │        │押1 枚、SI│
│  │        │陳麗芬申│      │      │    │        │          │      │      │        │        │M 卡一張、│
│  │        │辦      │      │      │    │        │          │      │      │        │        │編號16所述│
│  │        │        │      │      │    │        │          │      │      │        │        │署押2 枚、│
│  │        │        │      │      │    │        │          │      │      │        │        │SIM 卡一張│
│  │        │        │      │      │    │        │          │      │      │        │        │、手機一隻│
│  │        │        │      │      │    │        │          │      │      │        │        │          │
├─┼────┼────┼───┼───┴──┼────┼─────┼───┼───┼────┼────┼─────┤
│15│97/09/11│創造奇機│徐月嬌│威寶電信有限│        │備註：無申│「徐月│97年9 │刑法第33│同編號14│同編號14  │
│  │        │通訊廣場│      │公司        │        │請書      │嬌」署│月共  │9 條第1 │，不另宣│，不另宣告│
│  │        │企業社  │      ├───┬──┤        │          │名共一│2115元│項，與編│告刑度  │沒收      │
│  │        │        │      │0986- │1   │        │          │枚    │      │號14想像│        │          │
│  │        │97.09.20│      │479881│    │        │          │      │      │競合    │        │          │
│  │        │蕭婉鈴稱│      │      │    │        │          │      │      │        │        │          │
│  │        │陳麗芬申│      │      │    │        │          │      │      │        │        │          │
│  │        │辦      │      │      │    │        │          │      │      │        │        │          │
├─┼────┼────┼───┼───┴──┼────┼─────┼───┼───┼────┼────┼─────┤
│16│97/09/11│創造奇機│陳玉銘│威寶電信有限│SE-G900 │身分證欄上│「陳玉│97年9 │同編號1 │同編號14│同編號14  │
│  │        │通訊廣場│      │公司        │        │「住址」  │銘」署│月共  │，然與編│，不另宣│，不另宣告│
│  │        │企業社  │      ├───┬──┤        │          │名共一│407元 │號14想像│告刑度  │沒收      │
│  │        │        │      │0986- │2   │        │          │枚    │      │競合    │        │          │
│  │        │        │      │471707│    │        │          │      │      │        │        │          │
│  │        │97.9.20 │      │      │    │        │          │      │      │        │        │          │
│  │        │蕭婉鈴稱│      ├───┤    │        ├─────┼───┼───┤        │        │          │
│  │        │陳麗芬申│      │0986- │    │        │身分證欄上│「陳玉│97年9 │        │        │          │
│  │        │辦      │      │495995│    │        │「住址」  │銘」署│月共  │        │        │          │
│  │        │        │      │      │    │        │          │名共一│1019元│        │        │          │
│  │        │        │      │      │    │        │          │枚    │      │        │        │          │
├─┼────┼────┼───┼───┴──┼────┼─────┼───┼───┼────┼────┼─────┤
│17│97/09/12│創造奇機│曹明利│威寶電信有限│SE-W760 │身分證欄上│「曹明│97年9 │同編號1 │同編號1 │左開署押2 │
│  │        │通訊廣場│      │公司        │及      │「姓名」、│利」署│月共  │        │        │枚、SIM卡 │
│  │        │企業社  │      ├───┬──┤SE-W890 │「父欄」、│名共一│348元 │        │        │二張、手機│
│  │        │        │      │0986- │1   │        │「母欄」、│枚    │      │        │        │二隻、編號│
│  │        │97.09.20│      │464690│    │        │「住址」、│      │      │        │        │18所述署押│
│  │        │蕭婉鈴稱│      │      │    │        │「出生年月│      │      │        │        │2 枚、SIM │
│  │        │陳麗芬申│      │      │    │        │日」、全民│      │      │        │        │卡一張、手│
│  │        │辦      │      │      │    │        │健康保險卡│      │      │        │        │機一隻、編│
│  │        │        │      │      │    │        │之姓名及生│      │      │        │        │號19所述署│
│  │        │        │      │      │    │        │日日期    │      │      │        │        │押2 枚、編│
│  │        │        │      │      │    │        │          │      │      │        │        │號22所述署│
│  │        │        │      │      │    │        │          │      │      │        │        │押2 枚、  │
│  │        │        │      │      │    │        │          │      │      │        │        │SIM 卡一張│
│  │        │        │      │      │    │        │          │      │      │        │        │、手機一隻│
│  │        │        │      │      │    │        │          │      │      │        │        │          │
│  │        │        │      │      │    │        │          │      │      │        │        │          │
├─┼────┼────┼───┼───┴──┼────┼─────┼───┼───┼────┼────┼─────┤
│18│97/09/12│創造奇機│邱怡蘋│臺灣大哥大電│SE-W890 │身分證欄上│「邱怡│97年9 │同上，然│同編號17│同編號17  │
│  │        │通訊廣場│      │信公司      │        │「住址」  │蘋」署│月至97│與編號17│，不另宣│，不另宣告│
│  │        │企業社  │      ├───┬──┤        │          │名共二│年11月│想像競合│告刑度  │沒收      │
│  │        │        │      │0983- │1   │        │          │枚    │共364 │        │        │          │
│  │        │97.09.20│      │248903│    │        │          │      │元    │        │        │          │
│  │        │蕭婉鈴稱│      │      │    │        │          │      │      │        │        │          │
│  │        │陳麗芬申│      │      │    │        │          │      │      │        │        │          │
│  │        │辦      │      │      │    │        │          │      │      │        │        │          │
├─┼────┼────┼───┼───┴──┼────┼─────┼───┼───┼────┼────┼─────┤
│19│97/09/12│創造奇機│邱怡蘋│遠傳電信有限│無      │身分證欄上│「邱怡│97年12│同上，然│同編號17│同編號17  │
│  │        │通訊廣場│      │公司        │        │「住址」  │蘋」署│月共  │與編號17│，不另宣│，不另宣告│
│  │        │企業社  │      ├───┬──┤        │          │名共二│7032元│想像競合│告刑度  │沒收      │
│  │        │        │      │0916- │1   │        │          │枚    │      │        │        │          │
│  │        │97.09.20│      │776951│    │        │          │      │      │        │        │          │
│  │        │蕭婉鈴稱│      │      │    │        │          │      │      │        │        │          │
│  │        │陳麗芬申│      │      │    │        │          │      │      │        │        │          │
│  │        │辦      │      │      │    │        │          │      │      │        │        │          │
├─┼────┼────┼───┼───┴──┼────┼─────┼───┼───┼────┼────┼─────┤
│20│97/09/17│創造奇機│盧志剛│威寶電信有限│SE-900  │身分證欄上│「盧志│97年9 │同編號1 │同編號1 │左開署押1 │
│  │        │通訊廣場│      │公司        │（該手機│「父欄」、│剛」署│月至97│        │        │枚、SIM卡 │
│  │        │企業社  │      ├───┬──┤部分尚未│「母欄」、│名共一│年10月│        │        │一張      │
│  │        │        │      │0986- │1   │取得而未│「住址」  │枚    │共90元│        │        │          │
│  │        │97.09.20│      │063970│    │遂，然同│          │      │      │        │        │          │
│  │        │蕭婉鈴稱│      │      │    │一行為，│          │      │      │        │        │          │
│  │        │陳麗芬申│      │      │    │SIM 卡已│          │      │      │        │        │          │
│  │        │辦      │      │      │    │既遂，仍│          │      │      │        │        │          │
│  │        │        │      │      │    │視為已既│          │      │      │        │        │          │
│  │        │        │      │      │    │遂）    │          │      │      │        │        │          │
├─┼────┼────┼───┼───┴──┼────┼─────┼───┼───┼────┼────┼─────┤
│21│97/09/18│創造奇機│林緯│威寶電信有限│SE-K810 │身分證欄上│「林│97年9 │同上    │同上    │左開署押1 │
│  │        │通訊廣場│      │公司        │（該手機│「父欄」、│緯」署│月至97│        │        │枚、SIM卡 │
│  │        │企業社  │      ├───┬──┤部分尚未│「母欄」、│名共一│年10月│        │        │一張      │
│  │        │        │      │0986- │1   │取得而未│「住址」  │枚    │共33元│        │        │          │
│  │        │97.09.20│      │029861│    │遂，然同│          │      │      │        │        │          │
│  │        │蕭婉鈴稱│      │      │    │一行為，│          │      │      │        │        │          │
│  │        │陳麗芬申│      │      │    │SIM 卡已│          │      │      │        │        │          │
│  │        │辦      │      │      │    │既遂，仍│          │      │      │        │        │          │
│  │        │        │      │      │    │視為已既│          │      │      │        │        │          │
│  │        │        │      │      │    │遂）    │          │      │      │        │        │          │
├─┼────┼────┼───┼───┴──┼────┼─────┼───┼───┼────┼────┼─────┤
│22│97/09/12│創造奇機│張玉枝│臺灣大哥大電│LG-KU380│身分證欄上│「張玉│97年9 │同上    │同編號17│同編號17，│
│  │        │通訊廣場│      │信公司      │        │「父欄」、│枝」署│月至98│，然與編│，不另  │不另宣告沒│
│  │        │企業社  │      ├───┬──┤        │「母欄」、│名共二│年2月 │號17想像│宣告    │收        │
│  │        │        │      │0893- │1   │        │「出生年月│枚    │共2143│競合    │刑度    │          │
│  │        │97.09.20│      │238664│    │        │日」、全民│      │元    │        │        │          │
│  │        │蕭婉鈴稱│      │      │    │        │健康保險卡│      │      │        │        │          │
│  │        │陳麗芬申│      │      │    │        │之生日日期│      │      │        │        │          │
│  │        │辦      │      │      │    │        │          │      │      │        │        │          │
└─┴────┴────┴───┴───┴──┴────┴─────┴───┴───┴────┴────┴─────┘


司法院資訊處製作；財團法人民間司法改革基金會備份。
